【裁判字號】    98,訴,1481
【裁判日期】    990210
【裁判案由】    侵權行為損害賠償
【裁判全文】
臺灣高雄地方法院民事裁定              98年度訴字第1481號
原      告  Ｄ○○
被      告  甲○○
            Ｈ○○
            宙○○
            ｇ○○
            丑○○
            丙○○
            戌○○
            寅○○
            Ｉ○○
            Ｂ○○
            Ｎ○○○
            壬○○
            庚○○
            丁○○
            宇○○
            卯○○
            辛○○
            ｂ○○
            Ｋ○○
            乙○○
            Ｙ○○
            ｄ○○
            Ｓ○○
            癸○○
            Ｕ○○
            ｅ○○○
            ｈ○○
            巳○○
            Ｗ○○
            午○○
            Ｘ○○
            臺灣高雄地方法院檢察署
法定代理人  子○○
被      告  黃○○
被      告  ｋ○○
            Ｇ○○
            戊○○
            未○○
            Ｏ○○
            高雄市警察局
法定代理人  ｆ○○
被      告  高雄市政府交通事件裁決中心
法定代理人  Ｌ○
被      告  高雄市政府交通局
法定代理人  己○○
被      告  Ｆ○○
                      高等法院高雄分院）
            Ｔ○○
            Ａ○○
            Ｊ○○
上列當事人間請求侵權行為損害賠償事件，原告為訴之追加，本
院裁定如下：
  主  文
原告追加之訴駁回。
訴訟費用由原告負擔。
  理  由
一、按訴狀送達後，原告不得將原訴變更或追加他訴，民事訴訟
    法第255 條第1 項定有明文。但被告同意者、請求之基礎事
    實同一者、不甚礙被告之防禦及訴訟之終結者，不在此限，
    民事訴訟法第255 條第1 款、第2 款、第7 款定有明文。所
    謂請求之基礎事實同一，係指變更或追加之訴與原訴之主要
    爭點有共同性，各請求利益之主張在社會生活上可認為同一
    或關聯，而就原請求之訴訟及證據資料，於審理繼續進行在
    相當程度範圍內具有同一性或一體性，得期待於後請求之審
    理予以利用，俾先後兩請求在同一程序得加以解決，避免重
    複審理，進而為統一解決紛爭者，最高法院91年台抗字第55
    2 號裁判要旨可參。
二、原告於民國97年7 月23日起訴主張被告辰○○、Ｐ○○、申
    ○○、亥○○、ａ○○、Ｅ○○、丙○○、酉○○、地○○
    、Ｚ○○、ｊ○○、Ｒ○○、ｇ○○、丑○○、ｃ○○、Ｑ
    ○○、甲○○、Ｈ○○、Ｍ○○、天○○、Ｃ○○、玄○○
    、ｉ○○、Ｖ○○於民國89至91年間，分別擔任高雄市政府
    警察局之局長、副局長、主任秘書、督察員及警員，其等與
    線民即被告宙○○連成一線，由被告宙○○在原告住所四周
    製造各種噪音、爆裂聲，於原告因制止無效而採取正當防衛
    行為時，辱罵原告，而由被告辰○○、Ｐ○○等警員在其等
    所製作之公文書上登載原告「精神異常」、「精神異常幻想
    症」、「言行舉止怪異」、「精神狀況異於常人」等貶損原
    告品德、操守、信譽之文字；被告地○○、酉○○、天○○
    、陳聰明、Ｃ○○等督察員則對原告之陳情未予調查，即在
    調查報告上登載原告「精神異常」、「嚴重精神異常」字樣
    。被告ｃ○○、Ｑ○○、玄○○、ｉ○○、Ｖ○○對上開不
    法之不實調查報告竟未命重新調查，而全然接受，並依被告
    地○○等督察員之調查結論及建議，稱原告有精神異常症狀
    之獨居老人，且散佈此不實之消息，使社會大眾週知；被告
    辰○○等25人上開行為共同侵害原告權利，爰依民法第185
    條、第195 條規定，請求損害賠償及登報道歉。原告嗣具狀
    追加下列之訴：(一)被告戌○○、寅○○、Ｉ○○、Ｂ○○、
    Ｎ○○○、壬○○、庚○○、丁○○、宇○○、卯○○、辛○○、ｂ○○、Ｋ○○、乙○○、Ｙ○○、ｄ○○、Ｓ○○
    、癸○○、Ｕ○○、ｅ○○○、ｈ○○、巳○○、Ｗ○○、
    呂英坤、Ｘ○○於90年3 月間提出誣告之陳情書，向被告高
    雄市政府警察局及訴外人高雄市政府社會局誣衊原告「精神
    嚴重異常」、「隨地大小便」、「恐嚇打人」等，侵害原告
    之名譽，依民法第184 條第1 項及第185 條第1 、2 項規定
    應共同連帶負損害賠償之責；(二)被告黃○○為被告臺灣高雄
    地方法院檢察署檢察官，於91年5 月13日濫權追訴原告殺人
    未遂、重傷害等5 罪名，被告高雄市政府警察局法務單位提
    供上述不實消息，共同侵害原告之名譽，依民法第184 條第
    1 項及第185 條第1 、2 項規定應共同連帶負損害賠償之責
    ；(三)被告黃○○於90年起至91年3 月18日之前時常指使被告
    甲○○、ｋ○○、Ｈ○○、Ｇ○○、丑○○、未○○等員警
    與Ｏ○○，結伴成2 人或3 人至原告住所對原告施暴、公然
    侮辱及命原告下跪，並濫用權限指揮被告甲○○等警察及被
    告丙○○、戊○○、ｇ○○、庚○○、ｂ○○、辛○○及宙
    ○○等線民，以強迫原告玩性遊戲、偽造原告犯殺人未遂之
    拘票對原告非法拘提等方式，藉以向原告施以暴力，甚至於
    91年3 月18日上午非法逮捕原告、對原告予以違法羈押，妄
    稱原告拒收傳喚通知書，將偽造文書黏貼於原告住所門前，
    其等行為已侵害原告之名譽，原告並因此精神上無法負荷而
    致病，需服用藥物始能入睡，自得請求被告黃○○、甲○○
    、ｋ○○、Ｈ○○、Ｇ○○、丑○○、未○○、丙○○、戊○○、ｇ○○、庚○○、ｂ○○、辛○○、宙○○、Ｏ○○
    連帶賠償60萬元；(四)臨近高雄市○○街與林泉街路口之高雄
    市立文化中心地下停車場之進出入口20公尺處（下稱文化中
    心出入口），已設置禁止臨時停放汽車之禁制標線，詎被告
    高雄市政府交通局、高雄市政府警察局違背職務於文化中心
    出入口人行道旁之草坪上錯誤設立「禁停機車，違者拖吊」
    之告示牌（下稱系爭告示牌），使原告誤認該路段僅禁止停
    放機車，並未禁止停放汽車，而於96年8 月23日上午10 時
    30分許，將自有之自小客車臨時停放該路段，被告高雄市政
    府交通事件裁決中心未親到現場調查上情，逕將原告所有汽
    車予以拖吊，並對原告施予裁處。原告不服上列交通裁決依
    序向本院及臺灣高等法院高雄分院聲明異議及提出抗告，被
    告Ｊ○○、Ｆ○○、Ｔ○○、Ａ○○為承辦上開聲明異議案
    件之法官，均不顧原告未說明系爭告示牌是否立於文化中心
    人行道上，違反卷內證據認定系爭告示牌係設立於人行道上
    ，有故意不當適用法則之違誤。上開被告均未依應執行之職
    務，致原告受有交通違規罰款900 元、拖運費1,000 元、保
    管費200 元及計程車費290 元，共計2,390 元之損失，原告
    自得請求被告高雄市政府交通局等連帶賠償。
三、經查，原告上開追加之訴，其原因事實與原起訴原因事實不
    同，並無共同性，顯非同一基礎事實，且無法期待原起訴請
    求之訴訟資料於後追加之此部分原因事實審理時繼續利用，
    而有礙訴訟之終結，自不應准許。
四、依民事訴訟法第249 條第1 項第6 款、第95條、第78條，裁
    定如主文。
中    華    民    國    99    年    2     月    10    日
                  民事第六庭  審判長法  官  楊國祥
                                    法  官  陳明呈
                                    法  官  林書慧
正本係照原本作成。
如對本裁定抗告須於裁定送達後10日內向本院提出抗告狀，並繳
納裁判費新台幣1,000元。
中    華    民    國    99    年    2     月    10    日
                                書記官  史華齡

司法院資訊處製作；財團法人民間司法改革基金會備份。
